# 新变更的外商投资企业如何编制外汇收支情况

提问人：数字游戏 时间：2010-05-15 11:36:47
急！！！企业年度中间由内资企业变更为外商投资企业，一直都有外币业务发生，变更年度如何编制外汇收支情况表。

回答人：chenyiwei
个人意见： 1 、因为该企业年初尚属于内资企业，未编制外汇收支情况表，所以本年度外汇收支情况表的年初数各栏均为零。 2 、除“非外汇形式资产”、“结购汇差额”、“汇率折算差额”、“经常项目差额”、“其他资产”以外的各项目的期末余额均采用外币明细科目期末余额分析的方法填列，与一般外商投资企业的填表方法相同。 3 、“非外汇形式资产”、“结购汇差额”、“汇率折算差额”、“经常项目差额”、“其他资产”项目的期末余额为自变更为外商投资企业之日起统计的累计净发生额。 4 、最后将平衡数计入“经常项目差额”中平衡。 上述编制方法应在外汇收支情况表的编制说明中详细披露。